臺灣臺中地方法院刑事判決　　　　　　　　　　　　　九十一年度易字第四七三號
　　公　訴　人　台灣台中地方法院檢察署檢察官
　　被　　　告　乙○○
右列被告因傷害案件，經檢察官聲請簡易判決處刑（九十年度偵字第二一三四二號）
，本院改依通常程序審理，判決如左：
    主  文
乙○○傷害人之身體，處有期徒刑月，如易科罰金，以佰元折算壹日。
    事  實
一、緣乙○○因認為甲○○○在其所有之田地上噴灑農藥，並於民國九十年十月十九
    日下午四時許，在台中縣大雅鄉○○村○○○街一六一巷二六號其住處附近之田
    地，遇見甲○○○，而基於普通傷害之犯意，持其在路邊撿拾之石頭追趕甲○○
    ○，並接續丟擊甲○○○二次，致使甲○○○受有右前臂挫傷合併瘀血及右肩挫
    傷等傷害。
二、案經甲○○○訴由臺中縣警察局豐原分局報告台灣台中地方法院檢察署檢察官向
    本院聲請以簡易判決處刑，經本院認不宜以簡易判決處刑，改依通常程序審理。
    理  由
一、訊據被告乙○○固坦承曾以土塊丟擲告訴人甲○○○之事實，惟矢口否認有何傷
    害犯行，辯稱：伊曾先後二次均以土塊丟擊郭宋娟，二次間隔約一個星期，各次
    均只丟擲一次，且均未擊中甲○○○云云。惟查，（一）右揭事實，除被告持以
    丟擊告訴人之物品為石頭乙節外，餘均據被告於警詢及偵查中坦承不諱，核與告
    訴人指訴於右揭時地遭被告持物丟擲擊傷之情節相符，並有告訴人提出之清泉綜
    合醫院診斷證明書一紙在卷可稽，且被告於審理中亦直承其於警詢中有據實陳述
    ，警詢筆錄亦有看過再簽名等語。是被告嗣於審理中翻異前供，辯稱：伊係先後
    二次以土塊丟擲郭宋娟，二次間隔約一個星期，各次均只丟擲一次，且均未擊中
    甲○○○云云，顯係事後圖卸刑責之詞，尚難採信。（二）被告係持「石頭」丟
    擲告訴人成傷乙節，已據告訴人於警詢及審理中指訴不移，核與在場證人即被告
    女兒郭淑慧於審理中證述情節相符，參以本院訊問證人郭淑慧案發情形時，證人
    郭淑慧證稱：「（你看到阿伯（即被告）丟幾次？）我看到丟一次。」等語，並
    無偏頗、附和告訴人指訴之情形乙節，堪認證人郭淑慧所證為可採信。因此，被
    告辯稱其係以土塊丟擲告訴人云云，顯係避重就輕之詞，亦難憑採。（三）告訴
    人雖指稱：其係遭被告接續丟擲三次云云。然查，右述被告以物接續丟擲告訴人
    二次乙節，已經被告於警詢及偵查中供承在卷，參以告訴人於遭被告擊傷後之當
    日即至清泉醫院驗傷，經醫師診斷結果，係受有上開二處傷害，亦有告訴人提出
    之上開診斷證明附卷可按，核與被告於警詢及偵查中所供：伊係於右揭時地丟擲
    告訴人二次等語相符。且經查復無其他積極證據足認告訴人指訴：被告接續丟擊
    告訴人之次數為三次云云屬實，因此應以被告於警偵訊中所供為可採。（四）至
    證人郭淑慧雖於審理中證稱：伊看到的時候，被告已拿著石頭追伊母親，伊看到
    被告丟一次等語。惟被告確係接續丟擊告訴人二次之事實，已經被告於警詢及偵
    查中供承不移，核與告訴人受傷害部位為二處乙節相符，既如前述，參以被告苟
    無接續丟擲告訴人二次之事實，其亦端無於警詢及偵查中為此供述之理；及被告
    既係突然以土石塊丟擊告訴人，則證人郭淑慧顯有未及目擊全部過程之可能等情
    ，尚難以證人郭淑慧此部分證詞，遽認被告於警詢及偵查中所供：伊係接續丟擲
    告訴人二次等語不實。綜上所述，本件事證明確，被告犯行堪以認定。
二、核被告乙○○所為，係犯刑法第二百七十七條第一項之傷害罪。爰審酌被告僅因
    片面認為告訴人甲○○○在其所有之田地上噴灑農藥，即持石頭追趕告訴人，並
    接續以石頭丟擊告訴人、告訴人所受之上開傷害非重、及被告犯罪後猶於審理中
    飾詞圖卸刑責，未見悔意，且迄未賠償告訴人之損害，以與告訴人達成和解之態
    度等一切情狀，量處如主文所示之刑，並諭知易科罰金之折算標準。
據上論斷，應依刑事訴訟法第四百五十二條、第二百九十九條第一項前段，刑法第二
百七十七條第一項、第四十一條第一項前段，罰金罰鍰提高標準條例第一條前段、第
二條，判決如主文。
中      華      民      國    九十一    年      五      月     三十     日
                                    臺灣臺中地方法刑事第三庭
                                        法  官  江奇峰
右正本證明與原本無異。
如不服本判決，應於送達後十日內向本院提出上訴狀 （須附繕本） ，上訴於台灣高等
法院台中分院。
                                        書記官
中      華      民      國    九十一    年      五      月     三十     日
附錄法條：
刑法第二百七十七條第一項：
傷害人之身體或健康者，處三年以下有期徒刑、拘役或一千元以下罰金。
